# 请教陈老师，取回设备存货及收入确认问题

提问人：qingzhouygwcs 时间：2023-08-04 19:35:04
业务场景：
公司销售设备至客户，客户严重逾期时（例如连续 6 期未还款），公司可拖回设备。但拖回时不确定可抵偿债务的金额金额，在变卖之前，公司也不承担设备的毁损灭失风险。变卖所得优先偿还对公司的欠款，不足偿还的部分公司仍可以追偿。
例如，最初 300 万销售，客户还款至剩余欠款 100 万时，持续逾期不还款，公司拖回设备（A时点），此时不确定抵减货款金额，至二次转销时点（B）时点，在此期间，公司也不承担设备的毁损灭失风险，也不负责保管，仅提供了设备停放的场地，也不收取停放费用，但设备未经公司同意，不得擅自离开。假设转销价格 80 万元，则剩余20 万元公司对原客户追偿。假设转销 70 万元，则剩余 30 万元公司对原客户追偿。转销后，若新客户发生信用风险，公司不会向原客户追偿。
问题：在该业务中，公司是否应该确认存货，如果应该确认，在什么时点及按什么金额确认？转销时公司是否确认收入？收入？
观点观点 1- 不确认存货及收入：公司不承担设备拖回至变现期间的价格波动风险，甚至也不承担设备变现价格的风险，因为变现价格与原价格差异是有权向原客户追偿，无需确认存货。变现前后公司仅仅面临的信用风险对象及金额发生变化。在变现之前，按照预计变现金额等估计可回收金额，对原应收计提坏账。在转销时，做应收明细切换，借记应收新客户 贷记应收老客户，老客户不足抵减的继续确认并计提坏账。这个帖子中的主要观点跟次类似，融资租赁公司逾期拖回设备的会计处理https://bbs.esnai.com/thread-5479047-1-1.html(出处: 中国会计视野论坛)
观点观点 2- 确认存货及收入：公司虽然不承担拖回时点A至转销时点B的价格波动风险，但转销后的货款风险公司独立承担（虽然转销前该部分以对原客户信用风险的形式承担），相比AB时点的价格波动，设备转销后的回收风险更为重大，再加上新客户角度，其认为公司对商品质量等负责，公司系主要责任人。由于取回设备时抵偿多少货款不确定，因此不满足成本可靠计量要求，不确认存货，直至转销当月，确认存货并等额确认收入转销，形成几乎 0 毛利的销售。这个帖子取回租赁物入账时点问题https://bbs.esnai.com/thread-5165875-1-1.html(出处: 中国会计视野论坛)二楼观点与此类似，只不过这个是取回设备时确定了抵偿债权的金额。
请陈老师答疑。

回答人：chenyiwei
就主帖案例背景信息而言，赞同观点 1 ，即“不确认存货及收入”。主要考虑：此时商品是应收款项回收的担保，企业拖回商品并不是为了重新取得对其控制权（只要客户付清欠款，可立即恢复对其控制权）。担保物不应确认为本企业的资产。另外，抵债金额尚未确定，如主帖所述“公司不承担设备拖回至变现期间的价格波动风险，甚至也不承担设备变现价格的风险，因为变现价格与原价格差异是有权向原客户追偿”，也表明企业并未取得对该抵债存货的控制权，不应确认为自身资产，但在对应的应收账款的坏账准备计提时可以适当考虑其影响。